# 工程收入的确认

提问人：The_love_of_com 时间：2020-08-07 23:33:07
请教各位版主：
公司是做建筑的，收入的确认时点是按形象进度进行确认，应收是按结算进行确认，合同的收款条件确是封顶付50%，封顶后 1 年付10%， 2 年付10%， 3 年付20%， 4 年付10%。该类条款的规定是否符合形象进度的确认？每年确认应收是否可以按账龄计提减值？该合同是否具有融资性质？{:1_388:}

回答人：chenyiwei
付款条件是在封顶后逐年支付，这并不是取决于形象进度，而是包含融资成分的分期付款。
由于合同约定的付款周期较长，部分应收款项虽然账龄较长，但尚未到合同约定的付款期限，不能仅仅因为账龄较长就计提大额的减值准备。建议将应收款项区分为“已逾期”和“未逾期”分别考虑，并且如果采用个别认定法，则针对同一债务人的信用风险特征应当是类似的，所计提的坏账准备应具有逻辑上的一致性。